【裁判字號】    92,易,502
【裁判日期】    920630
【裁判案由】    違反電子遊戲場業管理條例
【裁判全文】
臺灣臺南地方法院刑事判決                          九十二年度易字第五０二號
    公  訴  人  臺灣臺南地方法院檢察署檢察官
    被      告  丙○○
右列被告因違反電子遊戲場業管理條例案件，經檢察官提起公訴（九十二年度偵字第
二七０九號），本院判決如左：
    主  文
丙○○共同違反未依電子遊戲場業管理條例規定辦理營利事業登記者，不得經營電子
遊戲場業之規定，處拘役參拾日，如易科罰金，以參佰元折算壹日。扣案電子遊戲機
「大舞台」貳台（含ＩＣ板貳片）、「柏青哥動物園小瑪莉」壹台（含ＩＣ板壹片）
、「金龍鳳」壹台（含ＩＣ板壹片）、「金象王」壹台（含ＩＣ板壹片）、「滿貫大
亨」壹台（含ＩＣ板壹片）及新臺幣參仟捌佰元，均沒收之。
    事  實
一、丙○○明知未經辦理電子遊戲場業之營利事業登記許可，不得擅自經營電子遊戲
    場，猶以每小時新臺幣（下同）七十至七十五元（起訴書誤載為八十元）之代價
    ，受僱於與之有犯意聯絡之甲○○（另以本院九十二年度簡字第一一九號簡易判
    決審結），自九十二年一月一日起至九十二年一月二十二日上午十時二十七分許
    止，在臺南市○區○○街二十八號一樓甲○○經營之「ＳＴＯＰ超商」內，擺設
    電子遊戲機「大舞台」二台、「柏青哥動物園小瑪莉」一台、「金龍鳳」一台、
    「金象王」一台與「滿貫大亨」一台，合計共六台電子遊戲機，供不特定顧客投
    幣把玩，而非法從事電子遊戲場之經營。迄九十二年一月二十二日上午十時二十
    七分許止，乙○○在上址把玩「柏青哥動物園小瑪莉」電子遊戲機時，為警當場
    查獲，並扣得上開電子遊戲機六台（含ＩＣ板六片）及機具投幣箱內顧客所投入
    之硬幣合計三千八百元。
二、案經臺南市警察局第一分局報告臺灣臺南地方法院檢察署檢察官偵查起訴。
    理  由
一、訊據被告丙○○固坦承受僱於被告李文杉於前揭時、地，在「ＳＴＯＰ超商」內
    擔任店員之工作，惟矢口否認右揭犯行，辯稱：伊不知擺設電子遊戲機須經過許
    可，且警方查獲當日電子遊戲機之電源，係其老闆甲○○當天早上九、十時許至
    店內打開的，又伊於該店僅負責幫客人結帳、開立發票等工作，並不負責上開電
    子遊戲機具之管理云云。經查：
  (一)被告丙○○前曾在同一地點由案外人李道生所經營之「ＳＴＯＰ超商」，受僱擔
    任店員工作，並於九十一年八月二十七日下午四時許，被警查獲違反電子遊戲場
    業管理條例案件，嗣經臺灣臺南地方法院檢察署偵查結果，認其不知情，而於九
    十一年九月二十七日以九十一年度偵字第八九三四號為不起訴處分，有不起訴處
    分書（不起訴處分書誤載臺南市○區○○街「二十八號」為臺南市○區○○街「
    二號」）一份附卷（詳九十二年度偵字第二七０九號卷第七頁）可稽，另被告丙
    ○○於九十二年四月二十二日本院調查時自承業已收受上開不起訴處分書，並已
    核閱內容等語明確（詳本院卷第十七頁、第十八頁）。準此，被告丙○○事後應
    知未依電子遊戲場業管理條例規定辦理營利事業登記者，不得經營電子遊戲場業
    ，卻仍執意在無照擺設電子遊戲機之該店擔任店員，其辯稱：不知擺設電子遊戲
    機須經過許可云云，顯係事後卸責之詞，應不足採。
  (二)證人乙○○於九十二年四月二十二日本院調查時到庭明確證稱：「（查獲當天，
    向在場的被告丙○○換零錢時，他有無跟你介紹店內電動機具的玩法？）．．．
    當天我去該超商買一包長壽煙，我拿一百元給丙○○，長壽煙一包三十五元，他
    找給我一個五十元的硬幣，一個十元的硬幣和一個五元的硬幣，我拿五十元的硬
    幣向丙○○兌換五個十元的硬幣，丙○○有跟我說那些電玩只是純娛樂，不能兌
    換現金或禮品．．．。」等語（詳本院卷第十九頁、第二十頁）。被告甲○○於
    九十二年六月三日本院調查時復供陳：警方查獲當日電子遊戲機之電源非其所開
    啟，且顧客若要把玩電子遊戲機具，仍須向店員兌換硬幣等語（詳本院卷第四四
    頁）。足見被告丙○○確有參與上開電子遊戲機之經營行為。雖被告甲○○另供
    稱：電子遊戲機具之經營為其所負責，員工並不負責此部分云云。然查被告甲○
    ○雖為超商之負責人，惟並未實際看店，而係委由店員即被告丙○○實際看店，
    則於顧客欲把玩電子遊戲機時如何向被告甲○○兌換硬幣？於電子遊戲機發生投
    幣無效果等故障時如何請求被告甲○○進行故障排除？故而，被告甲○○前開為
    被告丙○○有利之供陳，顯與常情相悖，不足採憑。
  (三)又被告甲○○於前揭時、地未依電子遊戲場業管理條例規定辦理營利事業登記，
    而非法經營電子遊戲場業之犯行，已據被告甲○○供承在卷。另上開六台電子遊
    戲機經警查獲時電源均開啟，並於機具投幣箱內扣得顧客投入之硬幣合計三千八
    百元乙節，亦據證人即當天到場查獲之警員丁○○於九十二年六月三日本院調查
    時到庭證述無訛（詳本院卷第四八頁、第四九頁）。此外，並有扣案之電子遊戲
    機具六台（含ＩＣ板六片）、顧客所投入之硬幣三千八百元可資佐證及臺南市警
    察局第一分局涉嫌違法案件現場紀錄表、現場照片七幀在卷（詳臺南市警察局第
    一分局刑案偵查卷第二頁、第十五頁至第二一頁）可憑。綜上所述，被告前揭所
    辯，顯係事後卸責之詞，不足採信，本件事證明確，被告犯行堪以認定。
二、核被告丙○○所為，係犯電子遊戲場業管理條例第二十二條之違反同條例第十五
    條未依該條例規定辦理營利事業登記者，不得經營電子遊戲場業規定罪。被告丙
    ○○、甲○○二人就前開犯行，有犯意聯絡及行為分擔，皆為共同正犯。爰審酌
    被告丙○○犯罪之動機、目的、手段、所生危害、經營之期間及規模、行為分擔
    之角色、犯罪後之態度等一切情狀，量處如主文所示之刑，並諭知易科罰金之折
    算標準，以資懲儆。扣案之電子遊戲機具六台（含ＩＣ板六片），為被告甲○○
    所有供與被告丙○○共犯本罪所用之物，並佐以被告甲○○尚於九十二年一月間
    起至同年三月二十一日止，未依電子遊戲場業管理條例規定辦理營利事業登記，
    而在臺南市○區○○○路三段三七九號其經營之「ＳＴＯＰ超商」內，非法經營
    電子遊戲場業之犯行，有本院九十二年度簡字第一一九號簡易判決書在卷可參，
    經考量其犯罪之態樣並審酌比例原則與相當性原則後，認仍應依刑法第三十八條
    第一項第二款宣告沒收之；機具投幣箱內扣得顧客投入之硬幣合計三千八百元，
    為被告甲○○、丙○○共同因犯罪所得之物，則應刑法第三十八條第一項第三款
    宣告沒收之。
據上論斷，應依刑事訴訟法第二百九十九條第一項前段，電子遊戲場業管理條例第二
十二條、第十五條，刑法第十一條前段、第二十八條、第四十一條第一項前段、第三
十八條第一項第二款、第三款，罰金罰鍰提高標準條例第二條，判決如主文。
本案經檢察官張婉寧到庭執行職務。
中      華      民      國      九十二      年      六    月    三十    日
                                            臺灣臺南地方法院刑事第七庭
                                                審判長法官  鄧希賢
                                                      法官  鄭燕璘
                                                      法官  陳金虎
右正本證明與原本無異。
如不服本判決，應於判決送達後十日內，向本院提出上訴狀。
中      華      民      國      九十二      年      七    月    二      日
                                                書  記  官  楊建新
附錄法條：
電子遊戲場業管理條例第十五條：
未依本條例規定辦理營利事業登記者，不得經營電子遊戲場業。
電子遊戲場業管理條例第二十二條：
違反第十五條規定者，處行為人一年以下有期徒刑、拘役或科或併科新台幣五十萬元
以上二百五十萬元以下罰金。


司法院資訊處製作；財團法人民間司法改革基金會備份。
